【裁判字號】    89,訴,1051
【裁判日期】    890714
【裁判案由】    公共危險
【裁判全文】
臺灣高雄地方法院刑事判決                        八十九年度訴字第一五一號
    公  訴  人  臺灣高雄地方法院檢察署檢察官
    被      告  甲○○
    選任辯護人  盧俊誠
右列被告因公共危險案件，經檢察官提起公訴（八十九年度偵字第九五二號），本院
判決如左：
    主  文
甲○○無罪。
    理  由
一、公訴意旨略以：被告甲○○於民國八十九年一月一日凌晨三時許，駕駛ＸＬＨ—
    四二０號重型機車，與另外數名不詳姓名分別駕駛六、七部機車之人，基於共同
    犯意，沿高雄市○○路由西子灣往市區方向行駛，沿途占據快車道且不顧有無紅
    綠燈，均強行通過，以時速七十公里以上速度狂飆，嚴重影響路人及參與道路交
    通公眾之安全，以此方法致生陸路往來之危險，因認被告與上開不詳姓名之人，
    共同涉有刑法第一百八十五條第一項之妨害公眾往來安全罪嫌等情。
二、按犯罪事實應依證據證據認定之，無證據不得推定其犯罪事實，刑事訴訟法第一
    百五十四條定有明文。又事實之認定，應憑證據，如未能發現相當證據，或證據
    不足以證明，自不能以推測或擬制之方法，為裁判基礎（最高法院四十年台上字
    第八六號判例參照）；且認定犯罪事實所憑之證據，雖不以直接證據為限，間接
    證據亦包括在內，然無論直接證據或間接證據，其為訴訟上之證明，須於通常一
    般之人均不致有所懷疑，而得確信其為真實之程度者，始得據為有罪之認定，倘
    其證明尚未達此一程度，而有合理之懷疑存在而無從使事實審法院得有罪之確信
    時，即應由法院為諭知被告無罪之判決（最高法院七十六年台上字第四九八六號
    判例參照）。
三、公訴人認被告涉有上開犯嫌，無非係以證人即現場查獲之員警乙○○證稱：被告
    係駕車與另六、七部機車，以時速七十公里以上之速度，佔據快車道狂飆，始經
    警攔截，不同於一般汽機車看到飆車族會避開靠邊閃等語為據。訊據被告堅決否
    認有右揭犯行，辯稱當晚因千禧年晚會，伊與同學至西子灣參加晚會，回程時途
    經五福路時車子很多，慢車道堵住了，伊母親打電話催促，才改騎快車道；當時
    時速只有三、四十公里等語。
四、經查：證人即現場查獲之員警乙○○於偵查中證稱：「七、八部機車由鼓山方向
    由西向東沿五福路高速行駛，佔用快車道，往市中心方向騎，車速約七十公里以
    上」、「童某騎後面，緊張而撞上前一部而跌倒被查獲」（見偵卷八十九年一月
    二十六日訊問筆錄）；嗣於本院審理中則到庭證稱：「（問：被告當時車速？）
    五、六十公里，該七、八部機車在快、慢車道來回穿梭」、「（問：當日慢車道
    上車子是否很多？）是很多車子」、「（問：你是否攔下被告之警員？）不是，
    我們是在對面看到的」、「我們是在被告撞到前面車子摔倒後我們去逮捕被告，
    之前其他員警攔截被告之情形我沒看見」、「（問：被告機車有無嚴重損壞？）
    沒有」（見八十九年六月九日訊問筆錄），是證人乙○○既非攔截被告之人，亦
    未親眼看見其他員警攔截被告之情形，僅於被告摔倒後前往逮捕，則其關於被告
    攔截前之車速如何，是否於快慢車道穿梭並強行通過紅綠燈等情，應非證人所能
    確定；況證人於偵查中證稱被告車速為七十公里以上，審理中則證稱為五、六十
    公里，前後所證車速差距頗大，顯見證人就此部分之陳述，應係其主觀之臆測，
    不得據此為不利於被告之認定。次查，被告雖於警訊複訊時稱其發現有人飆車，
    就跟在他們後面一起行駛等情，然其與警訊初訊即供稱當時時速僅三、四十公里
    ，因慢車道車子多才騎快車道，並無飆車意圖等情，顯見被告只是在他人車後，
    並無飆車，否則豈有車速三、四十公里之陳述；參以被告機車受損狀況並不嚴重
    ，有照片二張在卷可考，復經證人乙○○證述屬實，果被告車速確有五、六十公
    里，其摔倒後車輛損壞情形應非如此輕微，是被告當時車速應未至五、六十公里
    之快。再查，被告駕車於快車道摔倒而被查獲，雖經被告供承不諱，且經證人乙
    ○○於本院證述明確（見上開訊問筆錄），惟證人既證稱當時慢車道上車輛很多
    ，被告因欲儘速返家而違規騎至快車道，雖不值鼓勵，亦難謂不合常情，不能逕
    認被告係跟其他機車飆車。末查，被告辯稱與其他不詳姓名之機車騎士並不相識
    ，尚難以被告與其他數名分別駕駛六、七部機車之人同時駕車違規行駛於快車道
    ，逕認被告與前述之人間有何共同壅塞陸路之行為分擔與犯意聯絡。綜上所述，
    被告既未高速行駛於道路，亦未與他人共同壅塞陸路，公訴人所指被告犯行即屬
    不能證明。此外，復查無其他積極證據證明被告有何妨害公眾往來安全之犯行，
    揆諸前開說明，自應為被告無罪之諭知。
據上論斷，應依刑事訴訟法第三百零一條第一項前段，判決如主文。
中    華    民    國    八十九    年      七      月        十四        日
                                    臺灣高雄地方法院刑事第三庭
                                      審判長法  官  宋  明  中
                                            法  官  古  振  暉
                                            法  官  葉  啟  洲
右正本證明與原本無異。
如不服本判決，應於判決送達後十日內，向本院提出上訴狀。
                                            書記官  盧  雅  婷
中    華    民    國    八十九    年      七      月        十八        日


司法院資訊處製作；財團法人民間司法改革基金會備份。
